臺灣桃園地方法院刑事判決　　　　　　96年度交簡上字第48號
上　訴　人
即　被　告　乙○○
上列上訴人因過失傷害案件，不服本院簡易庭九十五年度桃交簡
字第二六二七號，九十五年十二月二十九日第一審判決（聲請簡
易判決處刑案號：臺灣桃園地方法院檢察署九十五年度偵字第二
○五九八號）提起上訴，本院管轄之第二審地方法院合議庭判決
如下：
    主  文
原判決撤銷。
乙○○因過失傷害人，處有期徒刑貳月，如易科罰金，以新臺幣
壹仟元折算壹日，減為有期徒刑壹月，如易科罰金，以新臺幣壹
仟元折算壹日，緩刑貳年。
    事  實
一、乙○○於民國九十五年八月二十六日，駕駛車牌號碼為Ｇ八
    ─六○四一號自用小貨車，沿桃園縣八德市○○街由西往東
    方向行駛，於同日上午十時三十分許，行經民權街與介壽路
    二段路口時，本應注意汽車行駛時，駕駛人應注意車前狀況
    ，並隨時採取必要之安全措施，以避免危險之發生，且不得
    跨越用以引導車輛駕駛人循指示路線行駛之槽化線等道路交
    通安全規則，而依當時天候晴、日間有自然光、路面乾燥、
    無缺陷亦無障礙物、視距良好等情形，並無不能注意之情事
    ，竟疏未注意及此，貿然自民權街口駛出而橫向跨越介壽路
    ，並跨越道路中央槽化線左轉介壽路往桃園市方向行駛，適
    有甲○○騎乘車號ＢＡＧ－五三九號機車，沿介壽路往大溪
    方向之內側車道行駛行經該處，亦未注意車前狀況及遵守「
    禁行機車」禁制標字之指示，二車遂在介壽路二段中央之槽
    化線區域發生碰撞，甲○○因此人車倒地，並受有右側脛骨
    、腓骨開放性、粉碎性骨折及右足外踝骨折之傷害。車禍發
    生後，乙○○於有偵查犯罪職權之公務員或機關發覺其過失
    傷害犯行前，即主動向到場處理之警員曾汪祥自首犯罪，並
    進而接受本件裁判。
二、案經乙○○訴由桃園縣政府警察局八德分局報請臺灣桃園地
    方法院檢察署檢察官偵查聲請簡易判決處刑。
    理  由
一、訊據被告乙○○對有於上揭時、地駕車與告訴人甲○○發生
    車禍，並因此致告訴人受有前揭所載傷害之犯罪事實，於本
    院審理時坦承不諱，核與告訴人甲○○所指訴之情節悉相符
    合，並有桃園縣警察局道路交通事故調查表及現場及車損照
    片共十二張附卷可稽。又告訴人甲○○確因本件交通事故受
    有右側脛骨、腓骨開放性、粉碎性骨折及右足外踝骨折之傷
    害乙節，亦有財團法人天主教聖保祿修女會醫院所出具之診
    斷證明書一份在卷足參，首堪認定。
二、按汽車行駛時，駕駛人應注意車前狀況，做隨時停車之準
    備；駕駛人駕駛汽車，應遵守道路交通標誌、標線、號誌之
    指示；槽化線係用以引導車輛駕駛人循指示之路線行駛，並
    禁止跨越，道路交通安全規則第九十四條第三項及第九十條
    、道路交通標誌標線號誌設置規則第一百七十一條分別定有
    明文，被告駕車自應遵守前開規定，且依卷附道路交通事故
    調查表所載當時天候晴、日間有自然光、路面乾燥、無缺陷
    亦無障礙物、視距良好等情形，並無不能注意之情事，詎其
    竟非但未注意車前狀況，且貿然違規跨越槽化線進行左轉動
    作，致其所駕駛之上開自小貨車與告訴人所騎乘之機車發生
    碰撞，是被告對於本件車禍事故之發生確有過失至明。而若
    被告多加注意車前狀況且遵守道路交通標線之指示，本件車
    禍當能避免，是被告過失行為與告訴人之傷害間，具有相當
    因果關係，至屬灼然。綜上所述，本件事證明確，被告犯行
    堪予認定，應依法論科。
三、核被告所為，係犯刑法第二百八十四條第一項前段之過失傷
    害罪。又被告於肇事後在至現場處理員警曾汪祥尚不知悉何
    人為肇事者前，主動向警員坦承肇事乙節，並有桃園縣政府
    警察局道路交通事故肇事人自首情形紀錄表一紙在卷足憑，
    已符合刑法對於未發覺之罪自首而接受裁判之要件，爰依刑
    法第六十二條前段規定減輕其刑。原審以被告所犯罪證明確
    予以論科，本非無見，惟被告行為後，中華民國九十六年罪
    犯減刑條例業於九十六年七月四日公布，於同年月十六日施
    行。本件被告犯本件過失傷害犯行之犯罪時間，係在九十六
    年四月二十四日之前，所犯為刑法第二百八十四條第一項前
    段之罪，合於中華民國九十六年罪犯減刑條例第二條第一項
    第三款之減刑條件，應依法減其等宣告刑二分之一，原判決
    未及適用減刑，顯有未合。本件上訴人以其業與告訴人達成
    和解，請求給予緩刑之宣告等語上訴，雖無理由，惟原判決
    既有上述可議之處，自應由本院將原判決予以撤銷改判。爰
    審酌被告素行良好、過失程度、告訴人所受之傷勢及犯罪後
    坦承犯行之態度等一切情狀，量處如主文所示之刑，並依中
    華民國九十六年罪犯減刑條例第二條第一項第三款之規定減
    其宣告刑二分之一，並諭知易科罰金之折算標準。又查被告
    前未曾受有期徒刑以上刑之宣告，有臺灣高等法院被告前案
    紀錄表一紙在卷足憑，其經此次科刑教訓後，應知所警愓信
    無再犯之虞，且被告業與告訴人達成和解，有和解書一紙在
    卷足憑，本院綜核各情，認上開有期徒刑之宣告，已足策其
    自新，所宣告之刑，以暫不執行為適當，爰併諭知緩刑二年
    ，以啟向上。
四、據上論斷，應依刑事訴訟法第四百五十五條之一第一項、第
    三項、第三百六十四條、第三百六十九條第一項前段、第二
    百九十九條第一項前段，刑法第二百八十四條第一項前段、
    第六十二條前段、第四十一條第一項前段、第七十四條第一
    項第一款，刑法施行法第一條之一第一項、第二項前段，中
    華民國九十六年罪犯減刑條例第二條第一項第三款、第七條
    、第九條，判決如主文。
本案經檢察官董良造到庭執行職務。
中　　華　　民　　國　　96　　年　　7　　月　　31　　日
                        臺灣桃園地方法院刑事第十庭
                                審判長法  官  江德民
                                      法  官  許炎灶
                                      法  官  柯姿佐
以上正本證明與原本無異。
不得上訴。
        　　　　　　　　　　　　　　　書記官　蔡紫凌
中　　華　　民　　國　　96　　年　　7 　　月　　31　　日
中華民國刑法第284 條（過失傷害罪）
因過失傷害人者，處6 月以下有期徒刑、拘役或5 百元以下罰金
，致重傷者，處1 年以下有期徒刑、拘役或5 百元以下罰金。
